【裁判字號】    97,訴,647
【裁判日期】    970414
【裁判案由】    毒品危害防制條例
【裁判全文】
臺灣板橋地方法院刑事判決               97年度訴字第647號
公  訴  人  臺灣板橋地方法院檢察署檢察官
被      告  甲○○
                    （現另案在臺灣臺北監獄臺北分監執行）
上列被告因違反毒品危害防制條例案件，經檢察官提起公訴（96
年度毒偵字第9696號），本院訊問被告為有罪陳述後，改依簡式
審判程序審理，並判決如下：
    主  文
甲○○施用第一級毒品，累犯，處有期徒刑玖月，扣案之含有難
以析離之海洛因成分之殘渣袋貳個，均沒收銷燬之，注射針筒壹
支沒收；又施用第二級毒品，累犯，處有期徒刑伍月。應執行有
期徒刑壹年，扣案之含有難以析離之海洛因成分之殘渣袋貳個，
，均沒收銷燬之；注射針筒壹支沒收。
   事  實
一、甲○○前於民國93年間因施用毒品案件，經本院以93年度毒
    聲字第634 號裁定送勒戒處所觀察、勒戒後，認無繼續施用
    毒品傾向，由臺灣板橋地方法院檢察署檢察官於93年5 月6
    日以93年度毒偵字第1747號為不起訴處分確定。復因施用毒
    品案件，經本院以94年度訴字第1378號判決應執行有期徒刑
    8 月，於94年4 月14日確定，並於95年11月11日執行完畢。
    嗣於96年間又因施用毒品案件，經本院以96年度訴字第2498
    號判決應執行有期徒刑5 月，於96年10月22日確定。詎仍不
    知悛悔，明知海洛因及甲基安非他命分別係毒品危害防制條
    例第2 條第2 項第1 款、第2 款所定之第一級、第二級毒品
    ，依法均不得施用、持有，竟於基於施用第一級毒品海洛因
    之犯意，於96年11月25日16時22分許為警採尿時回溯26小時
    內之某時，在臺北縣中和市○○路某加油站廁所內，以針筒
    注射之方式施用海洛因1 次；另基於施用第二級毒品甲基安
    非他命之犯意，於96年11月25日16時22分許為警採尿時回溯
    96小時內之某時，在臺北縣中和市○○街36巷18之2 號處，
    以吸食器燒烤煙霧之方式施用甲基安非他命1 次。嗣經警於
    該日下午15時30分許，在臺北縣中和市○○路191 號前為警
    查獲，並扣得含有難以析離之海洛因成分之殘渣袋2 個、及
    其所有供施用毒品所用之注射針筒1支等物。
二、案經臺北縣政府警察局中和分局報告臺灣板橋地方法院檢察
    署檢察官偵查起訴。
    理  由
一、訊據被告甲○○於本院審理中，對上揭事實坦承不諱，此外
    ，被告經警於96年11月25日16時22分許採尿送驗結果（檢體
    編號：59455 號），呈嗎啡及甲基安非他命陽性反應，有姓
    名代碼對照表、臺灣檢驗科技股份有限公司濫用藥物尿液檢
    驗報告各1 件在卷可查（見96年毒偵字第9696號卷第19、34
    頁）。此外，並有含有難以析離之海洛因成分之殘渣袋2 個
    與被告所有供施用毒品所用之注射針筒1 支等物扣案可稽，
    另有照片附卷可佐（見上開卷第21頁）。足見被告所為自白
    與事實相符，而得採為認定之依據。次查，被告於93年間因
    施用毒品案件，經本院以93年度毒聲字第634 號裁定送勒戒
    處所觀察、勒戒後，認無繼續施用毒品傾向，由臺灣板橋地
    方法院檢察署檢察官於93年5 月6日 以93年度毒偵字第1747
    號為不起訴處分確定乙節，有台灣高等法院被告前案紀錄表
    及刑案查註紀錄表各1 件在卷可稽。本件事證明確，被告犯
    行堪以認定。
二、按海洛因、甲基安非他命分屬毒品危害防制條例第2 條第2
    項第1 款、第2 款所列之第一級毒品及第二級毒品，核被告
    甲○○所為，係犯毒品危害防制條例第10條第1 項、第2項
    之施用第一級毒品海洛因罪及施用第二級毒品甲基安非他命
    罪。其施用前後非法持有第一級毒品、第二級毒品之低度行
    為，均已為施用之高度行為所吸收，不另論罪。又被告所犯
    上開施用第一級毒品海洛因、第二級毒品甲基安非他命等罪
    間，犯意各別、行為互殊，應予分論併罰。又查，被告因施
    用毒品案件，經本院以94年度訴字第1378號判決應執行有期
    徒刑8 月，於94年4 月14日確定，並於95年11月11日執行完
    畢等情，亦有上開前案紀錄表在卷可稽。被告於上開有期徒
    刑執行完畢後，5 年內故意再犯本件均有期徒刑以上之罪，
    均為累犯，各應依刑法第47條第1 項之規定加重其刑。本院
    審酌被告已有施用毒品紀錄，且迭經判處有期徒刑在案，竟
    又為本件犯行，顯見其未知戒除毒癮，意志力薄弱，並考量
    施用毒品乃自戕行為，所生危害非鉅，暨被告坦承施用毒品
    犯行之犯後態度等一切情狀，量處如主文所示之刑，並定應
    執行刑如主文所示。至扣案之海洛因殘渣袋2 個，含有難以
    析離之第一級毒品海洛因成分，均應以毒品視之，爰依毒品
    危害防制條例第18條第1 項前段之規定宣告沒收銷燬之。另
    扣案之注射針筒1 支，則為被告所有供本件犯罪所用之物，
    業經被告於本院審理中供述明確，應依刑法第38條第1 項第
    2 款之規定宣告沒收，附此敘明。
三、末按「除被告所犯為死刑、無期徒刑、最輕本刑為三年以上
    有期徒刑之罪或高等法院管轄第一審案件者外，於前條第一
    項程序進行中，被告先就被訴事實為有罪之陳述時，審判長
    得告知被告簡式審判程序之旨，並聽取當事人、代理人、辯
    護人及輔佐人之意見後，裁定進行簡式審判程序」，刑事訴
    訟法第273 條之1 第1 項定有明文。查本件被告涉犯之毒品
    危害防制條例第10條第1 項、第2 項之施用毒品罪，法定本
    刑均非最輕本刑為3 年以上有期徒刑之罪，且被告於本院準
    備程序期日中已就被訴事實為有罪之陳述，經告知被告簡式
    審判程序之旨後，被告及公訴人對於本件改依簡式審判程序
    審理亦均表示無意見，是本院即依前揭刑事訴訟法規定，裁
    定本件進行簡式審判程序，附此敘明。
據上論斷，應依刑事訴訟法第273 條之1 第1 項、第299 條第1
項前段，毒品危害防制條例第10條第1 項、第2 項、第18條第1
項前段，刑法第11條前段、第47條第1 項、第51條第5 款、第38
條第1 項第2 款，判決如主文。
本案經檢察官馬凱蕙到庭執行職務。
中    華    民    國    97    年    4     月    14    日
                  刑事第十四庭  法  官  汪怡君
上列正本證明與原本無異。
如不服本判決，應於送達後十日內敘明上訴理由，向本院提出上
訴狀。
                               書記官  李郁禎
中    華    民    國    97    年    4     月    15    日
附錄本案論罪科刑法條全文：
毒品危害防制條例第10條
施用第一級毒品者，處六月以上五年以下有期徒刑。
施用第二級毒品者，處三年以下有期徒刑。


司法院資訊處製作；財團法人民間司法改革基金會備份。
